臺灣嘉義地方法院民事裁定  
110年度司繼字第20號
聲  請  人  郭陳珠衣


上列聲請人聲請對被繼承人郭雹選任遺產管理人事件，本院裁定
如下：
    主  文
選任陳奕璇律師（地址：嘉義市○○街000號6樓之3）為被繼承人
郭雹（男，民國前0年0月0日生，民國11年12月23日死亡，生前
最後住所：嘉義縣朴子市朴子462號）之遺產管理人。
准對被繼承人郭雹之繼承人為承認繼承之公示催告。
被繼承人郭雹之大陸地區以外繼承人，應自前項公示催告揭示之
日起，壹年內承認繼承，上述期限屆滿，無繼承人承認繼承時，
被繼承人之遺產，於清償債權，並交付遺贈物後，如有剩餘即歸
屬國庫。
聲請程序費用新臺幣1,000元由被繼承人之遺產負擔。
    理  由
一、按先順序繼承人均拋棄其繼承權時，由次順序之繼承人繼承
    。其次順序繼承人有無不明或第四順序之繼承人均拋棄其繼
    承權者，準用關於無人承認繼承之規定；繼承開始時，繼承
    人之有無不明者，由親屬會議於一個月內選定遺產管理人，
    並將繼承開始及選定遺產管理人之事由，向法院報明；無親
    屬會議或親屬會議未於繼承開始時起一個月內選定遺產管理
    人者，利害關係人或檢察官，得聲請法院選任遺產管理人。
    民法第1176條第6項、第1177條、第1178條第2項定有明文。
    又公示催告期限屆滿，無繼承人承認繼承時，其遺產於清償
    債權，並交付遺贈物後，如有賸餘，歸屬國庫，民法第1185
    條規定甚明。
二、聲請意旨略以：聲請人及被繼承人同為嘉義縣○○市○○段000○
    000○000地號之土地共有人，上開土地目前由嘉義地院110年
    調字第2號分割共有物事件審理中。查被繼承人於民國11年1
    2月23日死亡，其未婚無子嗣，然戶政機關表示已查無其養
    父郭順之戶籍資料，其繼承人有無不明，為確保聲請人之權
    利，爰依法聲請指定陳奕璇律師為被繼承人之遺產管理人等
    語，並提出戶籍謄本、繼承系統表、土地謄本及本院民事庭
    通知等影本為證。經本院審核上揭文件，足認聲請人之上開
    主張堪信為真實，且核與首揭法條規定，尚無不合。
三、經查，受指定擔任遺產管理人具律師身分，受有法律之專業
    訓練，嫻熟公示催告、土地分割訴訟等相關法律程序，且對
    於遺產管理人依法應盡之管理職責，當較一般未受法學訓練
    之人更為明瞭，且已出具願意擔任之同意書，故本院認選任
    陳奕璇律師擔任本件遺產管理人為適當，並依法為承認繼承
    之公示催告。
四、依家事事件法第127條第4項，爰裁定如主文。
五、如對本裁定不服，應於裁定送達後10日之不變期間內，向本
    院提出抗告狀，並繳納抗告費新臺幣1,000元。
中　　華　　民　　國　　110 　年　　2 　　月　　23　　日

               家事法庭  司法事務官 黃冠嵐